ACORDAO-COMPLETO-2374776

ACÓRDÃO DE RELAÇÃO

ACÓRDÃO DE RELAÇÃO 10321/2019 ATA 36/2019 - SEGUNDA CÂMARA

Acórdão 10321/2019-TCU-Segunda Câmara
	Os Ministros do Tribunal de Contas da União ACORDAM, por unanimidade, com fundamento nos arts. 1º, inciso V, e 39, inciso I, da Lei 8.443/1992, c/c os arts. 1º, inciso VIII, 143, inciso II, 259, inciso I, e 260, § 5º, do Regimento Interno/TCU e no art. 7º, inciso II, da Resolução/TCU 206/2007, em considerar prejudicada a apreciação do mérito dos atos de admissão de pessoal a seguir relacionados, por perda de objeto, tendo em vista o exaurimento dos seus efeitos financeiros antes do respectivo processamento por esta Corte, em razão do desligamento do cargo a que se refere o ato, de acordo com os pareceres emitidos nos autos:
1. Processo TC-Processo 028.916/2019-0 (ATOS DE ADMISSÃO) 
	1.1. Interessados: Cleide Silva Gomes do Nascimento dos Santos (XXX.698.667-XX) ; Daniel dos Santos Coe (XXX.901.537-XX) ; Daniela Faria do Carmo (XXX.926.407-XX) ; Daniele Perrout Figueiredo (XXX.137.547-XX) ; Danielle Felismino dos Santos (XXX.006.697-XX) ; Danielle dos Santos Ricardo (XXX.452.977-XX) ; Debora Torres Tramontano Andrade (XXX.485.617-XX) ; Dilma Francisca dos Santos (XXX.950.007-XX) ; Edilausa Teixeira Nascimento (XXX.377.547-XX) ; Edna Barbosa Santos (XXX.332.867-XX) ; Edna Napoleão (XXX.561.337-XX) ; Eduardo Vieira Agostinho Martinez (XXX.620.497-XX) ; Elaine Figueiredo de Oliveira (XXX.551.747-XX) ; Eli Neves Silva (XXX.279.207-XX) ; Eliete Rodrigues (XXX.573.427-XX) ; Elisabete Cardoso Fernandes (XXX.071.007-XX) ; Elisangela Beatriz Seixas Louzão Pinheiro (XXX.909.307-XX) ; Fatima Firmino dos Santos Gama (XXX.391.327-XX) ; Fernanda Rangel da Veiga (XXX.431.827-XX) ; Francisca Goncalves dos Santos Mattos (XXX.289.127-XX) .
	1.2. Órgão/Entidade: Ministério da Saúde – MS.
	1.3. Relator: Ministro-Substituto Marcos Bemquerer Costa.
	1.4. Representante do Ministério Público: Procurador Marinus Eduardo De Vries Marsico.
	1.5. Unidade Técnica: Secretaria de Fiscalização de Pessoal (Sefip) .
	1.6. Representação legal: não há.
	1.7. Determinações/Recomendações/Orientações: não há.

Segunda Câmara

Ministério da Saúde - MS.

Cleide Silva Gomes do Nascimento dos Santos (XXX.698.667-XX); Daniel dos Santos Coe (XXX.901.537-XX); Daniela Faria do Carmo (XXX.926.407-XX); Daniele Perrout Figueiredo (XXX.137.547-XX); Danielle Felismino dos Santos (XXX.006.697-XX); Danielle dos Santos Ricardo (XXX.452.977-XX); Debora Torres Tramontano Andrade (XXX.485.617-XX); Dilma Francisca dos Santos (XXX.950.007-XX); Edilausa Teixeira Nascimento (XXX.377.547-XX); Edna Barbosa Santos (XXX.332.867-XX); Edna Napoleão (XXX.561.337-XX); Eduardo Vieira Agostinho Martinez (XXX.620.497-XX); Elaine Figueiredo de Oliveira (XXX.551.747-XX); Eli Neves Silva (XXX.279.207-XX); Eliete Rodrigues (XXX.573.427-XX); Elisabete Cardoso Fernandes (XXX.071.007-XX); Elisangela Beatriz Seixas Louzão Pinheiro (XXX.909.307-XX); Fatima Firmino dos Santos Gama (XXX.391.327-XX); Fernanda Rangel da Veiga (XXX.431.827-XX); Francisca Goncalves dos Santos Mattos (XXX.289.127-XX).

MARCOS BEMQUERER

não há.

ATOS DE ADMISSÃO (ADS)

Secretaria de Fiscalização de Pessoal (Sefip).